bg-BG: Метод за заснемане на пръстови отпечатъци: Капацитивен; Мултиспектрален; Оптичен; Термичен; Ултразвук; Други
nb: Metode for fingeravtrykkregistrering: Kapasitiv; Multispektral; Optisk; Termisk; Ultralyd; Annet
hr-HR: Metoda evidentiranja otiska prsta: Kapacitivno; Multispektralno; Optičko; Toplinsko; Ultrazvučno; Ostalo
es: Método de captura de huellas dactilares: Capacitivo; Multiespectral; Óptico; Térmica; Ultrasónico; Otros
pl: Metoda rejestracji odcisków palców: Pojemnościowy; Multispektralny; Optyczne; Termiczny; Ultradźwiękowa; Inne
de: Methode zur Fingerabdruckerfassung: Kapazitiv; Multispektral; Optisch; Thermisch; Ultraschall; Sonstiges
sk-SK: Metóda snímania odtlačkov prstov: Kapacitný; Multispektrálny; Optický; Termálny; Ultrazvuk; Iné
sv: Fingeravtrycksmetod: Kapacitiv; Multispektral; Optisk; Termisk; Ultraljud; Övrigt
en: Fingerprint capture method: Capacitive; Multispectral; Optical; Thermal; Ultrasonic; Other
ru: Метод считывания отпечатков пальцев: Емкостный; Мультиспектральный; Оптический; Тепловой; Ультразвуковой; Другой
fr: Méthode de capture d’empreinte digitale: Capacitif; Multispectral; Optique; Thermique; Ultrasonique; Autre
fi: Sormenjälkien talteenottomenetelmä: Kapasitiivinen; Monispektrinen; Optinen; Lämpö; Ultraääni; Muu
cs: Metoda snímání otisků prstů: Kapacitní; Multispektrální; Optická; Tepelné; Ultrazvukový; Jiné
el: Μέθοδος λήψης δακτυλικών αποτυπωμάτων: Χωρητική; Πολυφασματική; Οπτικό καλώδιο; Θερμικά; Υπερηχητική; Άλλο
th: วิธีการจับภาพลายนิ้วมือ: คาปาซิทีฟ; แบบหลายสเปกตรัม; ออปติคัล; เก็บความร้อน; อัลตราโซนิก; อื่นๆ
hu: Ujjlenyomat-rögzítési módszer: Kapacitív; Multispektrális; Optikai; Hőpapíros; Ultrahangos; Egyéb
ro-RO: Metodă înregistrare amprentă digitală: Capacitivă; Multi-spectrală; Optică; Termică; Ultrasonică; Altele
it: Metodo di acquisizione delle impronte digitali: Capacitivo; Multispettrale; Ottico; Termico; A ultrasuoni; Altro
nl: Methode voor het vastleggen van vingerafdrukken: Capacitief; Multispectraal; Optisch; Thermisch; Ultrasoon; Andere
pt-PT: Método de captura de impressões digitais: Capacitivo; Multiespectral; Ótico; Térmico; Ultrassónico; Outro
sl-SI: Način zajemanja prstnih odtisov: Kapacitivna; Multispektralna; Optična; Toplotna; Ultrazvočna; Drugo
tr: Parmak İzi Yakalama Yöntemi: Kapasitif; Multispektral; Optik; Termal; Ultrasonik; Diğer
zh-TW: 指紋採集方式: 電容式; 多光譜成像; 光學; 熱顯像; 超音波; 其他
da: Fingeraftryksmetode: Kapacitiv; Multispektral; Optisk; Termisk; Ultralyd; Andet
ko: 지문 캡처 방식: 정전식; 다중분광; 광학; 열감지; 초음파; 기타
lt-LT: Pirštų atspaudų fiksavimo metodas: Talpinis; Daugiaspektris; Optinis; Terminis; Ultragarsinis; Kita
zh-CN: 指纹采集方法: 电容式; 多光谱; 光学; 保暖; 超声波; 其他
ja: 指紋採取方法: 静電容量式; マルチスペクトル; 光学式; サーマル; 超音波; その他
vi: Phương pháp chụp dấu vân tay: Điện dung; Đa phổ; Quang học; Nhiệt; Siêu âm; Khác
pt-BR: Método de captura de impressão digital: Capacitivo; Multiespectral; Óptica; Térmico; Ultrassônico; Outro